臺灣桃園地方法院刑事判決
110年度訴字第1246號
公  訴  人  臺灣桃園地方檢察署檢察官 
被      告  林信男



選任辯護人  謝允正律師（法扶律師)          
被      告  曾義興



            曾喜源


上列被告因傷害等案件，經檢察官提起公訴（109年度調偵字第2
257號），本院判決如下：
    主  文
本件公訴不受理。
    理  由
一、公訴意旨略以：被告曾義興（所涉妨害名譽、毀損罪嫌部分
    ，均另為不起訴處分）、被告曾喜源（所涉毀損罪嫌部分，
    另為不起訴處分）為舅甥關係，2人均與被告林信男素不相
    識，緣被告曾義興、被告曾喜源於民國109年3月15日下午1
    時30分許，在桃園市中壢區龍興路668巷38弄內施作水溝工
    程時，被告曾義興因認被告林信男於施工現場之道路旁動手
    管教小孩不當且有安全疑慮，遂出面制止，因而與被告林信
    男發生口角爭執，詎被告曾義興竟基於傷害他人身體之犯意
    ，徒手毆打被告林信男，被告曾喜源見狀後，即趨前勸阻，
    進而與被告林信男發生拉扯，詎被告林信男竟基於傷害之犯
    意，以徒手及腳踹方式毆打曾喜源，而被告曾喜源亦基於傷
    害之犯意，徒手與被告林信男扭打，致被告曾喜源因而受有
    頭部、背部、左側腰部、左側胸部、右手多處鈍傷等傷勢，
    被告林信男則受有右手腕擦傷、右腳第1趾挫傷伴有趾甲損
    傷擦傷、右臉擦傷、鼻子擦傷、頭部部位挫傷等傷勢（林信
    男涉嫌對曾義興傷害部分，另為不起訴處分）。被告林信男
    另基於公然侮辱之犯意，在不特定多數人得共見共聞之路旁
    ，對被告曾義興、被告曾喜源辱罵「恁老爸死了嗎」、「是
    怎麼教的」等語，足以損害被告曾義興、被告曾喜源之名譽
    、人格及社會評價。因認被告林信男、曾義興、曾喜源均涉
    犯刑法第277條第1項之傷害罪嫌、被告林信男另涉犯刑法第
    309條第1項之公然侮辱罪嫌等語。
二、按告訴乃論之罪，告訴人於第一審言詞辯論終結前，得撤回
    其告訴；其告訴經撤回者，法院應諭知不受理之判決；並得
    不經言詞辯論為之，刑事訴訟法第238 條第1 項、第303 條
    第3 款、第307 條分別定有明文。
三、本件公訴意旨認被告林信男、曾義興、曾喜源均涉犯刑法第
    277條第1項之傷害罪嫌，被告林信男並涉犯刑法第309條第1
    項之公然侮辱罪嫌，依同法第287條前段、第314條之規定，
    均屬告訴乃論之罪。茲因被告兼告訴人林信男、曾義興、曾
    喜源間業已達成調解，告訴人林信男撤回對被告曾義興、曾
    喜源之告訴，告訴人曾義興、曾喜源撤回對被告林信男之告
    訴，有本院調解筆錄、111年5月27日準備程序筆錄、刑事撤
    回告訴狀在卷可稽（見本院訴字卷第87-88、92-93、103-10
    7頁），揆諸前揭說明，爰逕諭知不受理之判決，並不經言
    詞辯論為之。
四、依刑事訴訟法第303 條第3 款、第307條，判決如主文。
中　　華　　民　　國　　111 　年　　5 　　月　　30　　日
                  刑事第五庭  審判長法  官  呂世文
                                    法  官  陳郁融
                                    法  官  李敬之
以上正本證明與原本無異。
如不服本判決應於收受判決後20日內向本院提出上訴書狀，並應
敘述具體理由。其未敘述上訴理由者，應於上訴期間屆滿後20日
內向本院補提理由書(均須按他造當事人之人數附繕本)「切勿逕
送上級法院」。 
      　　　　　　　　　　　　　　　書記官　鐘柏翰　
中　　華　　民　　國　　111 　年　　5 　　月　　31　　日